# 信用减值损失

提问人：jiuzhou010 时间：2020-03-24 08:05:28
陈老师，如果今年执行新金融工具准则，按滚动率算了预期信用减值损失，与原坏账计提发差异不大，是否不需要调整期初数了

回答人：chenyiwei
可以基于重要性原则不调整期初数，但附注中的会计政策表述和对应收账款、应收票据、其他应收款等项目的注释都应遵循新准则的要求。